臺灣新竹地方法院刑事判決　　　　　　 99年度審訴字第636號
公　訴　人　臺灣新竹地方法院檢察署檢察官
被　　　告　朱佑仁
上列被告因恐嚇案件，經檢察官提起公訴（99年度偵字第5915號
），本院依簡式審判程序判決如下：
    主  文
朱佑仁犯恐嚇取財罪，累犯，處有期徒刑玖月。又犯恐嚇取財罪
，累犯，處有期徒刑拾月。扣案之小型西瓜刀壹支，沒收之。應
執行有期徒刑壹年陸月。扣案之小型西瓜刀壹支，沒收之。
    事  實
一、朱佑仁前曾於民國93年間因重利案件，經臺灣苗栗地方法
    院於94年3 月31日以94年度訴字第59號判處有期徒刑10月，
    經臺灣高等法院臺中分院於94年8 月17日以94年度上訴字第
    1433號判決上訴駁回，並於94年9 月20日確定。其又於96
    年間因傷害等案件，經本院於98年1 月8 日以97年度訴字第
    855 號就傷害部分判處有期徒刑1 年4 月，減為有期徒刑8
    月，毀損部分判處有期徒刑8 月，減為有期徒刑4 月，應執
    行有期徒刑1 年，於98年2 月16日確定。嗣上揭、案件
    ，經臺灣高等法院臺中分院於98年7 月13日以98年度聲減字
    第132 號就上揭案件部分裁定減為有期徒刑5 月，與案
    件部分應執行有期徒刑1 年3 月確定。其又於97年間因公
    共危險案件，經臺灣苗栗地方法院於97年11月13日以97年度
    苗交簡字第653 號判處期徒刑6 月，於97年12月11日確定。
    上開各罪接續執行，並於99年2 月11日縮刑期滿執行完畢。
二、詎朱佑仁仍不知悔改，分別為下列行為：
（一）其基於意圖為自己不法所有之犯意，於99年6 月27日16時
      30分許，前往位於新竹市○○區○○路6 段392 號處之「
      一品檳榔攤」，手持玩具手槍型式之打火機1 支（未扣案
      ），喝令該檳榔攤內工作人員林妤汶交付財物，以此恐嚇
      之方式，致使林妤汶無法辨別手槍真偽，心生畏懼，因而
      交付現金新臺幣（下同）1 千餘元予朱佑仁。朱佑仁得逞
      離去後，將上開玩具手槍型式之打火機丟棄於新竹市南港
      溪河邊而滅失，並將現金花用殆盡。
（二）朱佑仁另行起意，並基於意圖為自己不法所有之犯意，於
      99年7 月1 日21時14分許，頭戴白色安全帽，身著黑色上
      衣、藍色七分長牛仔褲及白色夾腳拖鞋，斜背咖啡色皮包
      1 只，前往位於新竹市○○區○○路6 段78之9 號處之「
      甜SWEET 檳榔攤」，右手持其所有之小型西瓜刀1 支，並
      伸出左手向該檳榔攤內工作人員黃于庭恫嚇稱：「搶劫，
      我不會傷害你，把錢交出來」等語，使黃于庭心生畏懼，
      因而將現金4 千餘元交予朱佑仁。朱佑仁得逞離去後，將
      現金花用殆盡。
三、嗣經林妤汶、黃于庭分別報警，警方調閱監視器錄影畫面後
    ，於99年7 月20日21時20分許至朱佑仁位於新竹市○○區○
    ○路6 段455 號住處，獲其母親同意後實施搜索，扣得朱佑
    仁所有於犯案時所穿著之黑色紅邊T 恤1 件、白色夾腳拖鞋
    1 雙及咖啡色皮包1 只，以及其所有之小型西瓜刀1 支，因
    而為警循線查悉上情。
四、案經新竹市警察局第三分局報告臺灣新竹地方法院檢察署檢
    察官偵查起訴。
    理  由
一、本件被告朱佑仁所犯刑法第346 條第1 項恐嚇取財罪，係非
    死刑、無期徒刑、最輕本刑為3 年以上有期徒刑之罪，被告
    於本院準備程序進行中，就被訴事實為有罪之陳述，經本院
    合議庭認合於刑事訴訟法第273 條之1 第1 項之規定，裁定
    進行簡式審判程序，合先敘明。
二、訊據被告朱佑仁對於上揭事實坦承不諱，並經被害人林妤汶
    及黃于庭分別於警詢時指訴綦詳，且經證人朱陳秀梅於警詢
    時證述明確，復有搜索經過及結果陳報書1 份、新竹市警察
    局第三分局搜索扣押筆錄1 份、扣押物品目錄表1 份、扣押
    物品收據1 份、「甜SWEET 檳榔攤」於99年7 月1 日21時14
    分許監視器錄影翻拍照片4 幀、現場及查獲照片14幀暨警員
    朱華煒於99年12月14日所出具之偵查報告1 份等附卷足憑，
    此外，並有小型西瓜刀1 之扣案足資佐證，足見被告所為前
    開自白，確與事實相符而堪採信。本案事證明確，被告所為
    前述犯行均堪以認定，應均予依法論科。
三、核被告朱佑仁上開所為，均係犯刑法第346 條第1 項之恐嚇
    取財罪。又被告所犯上開2 次恐嚇取財犯行，均犯意各別，
    行為互殊，犯罪時間、地點及被害人等亦均不相同，應予分
    論併罰。又被告前曾於於93年間因重利案件，經臺灣苗栗
    地方法院於94年3 月31日以94年度訴字第59號判處有期徒刑
    10月，經臺灣高等法院臺中分院於94年8 月17日以94年度上
    訴字第1433號判決上訴駁回，並於94年9 月20日確定。其
    又於96年間因傷害等案件，經本院於98年1 月8 日以97年度
    訴字第855 號就傷害部分判處有期徒刑1 年4 月，減為有期
    徒刑8 月，毀損部分判處有期徒刑8 月，減為有期徒刑4 月
    ，應執行有期徒刑1 年，於98年2 月16日確定。嗣上揭、
    案件，經臺灣高等法院臺中分院於98年7 月13日以98年度
    聲減字第132 號就上揭案件部分裁定減為有期徒刑5 月，
    與案件部分應執行有期徒刑1 年3 月確定。其又於97年
    間因公共危險案件，經臺灣苗栗地方法院於97年11月13日以
    97年度苗交簡字第653 號判處期徒刑6 月，於97年12月11日
    確定。上開各罪接續執行，並於99年2 月11日縮刑期滿執行
    完畢等情，有臺灣新竹地方法院檢察署刑案資料查註紀錄表
    及臺灣高等法院被告前案紀錄表各1 份在卷足參，其於5 年
    以內故意再犯本件有期徒刑以上之上開二罪，均為累犯，均
    應依刑法第47條第1 項之規定，各加重其刑。爰審酌被告前
    已有重利、傷害、毀損及公共危險等前科，業如前述，足徵
    其素行非佳，且被告正值青年，竟因找不到工作缺錢花用，
    不思循正當途徑取得財物，而分別以持玩具手槍型之打火機
    及小型西瓜刀恐嚇方式取財，不僅造成被害人等恐懼，且侵
    害他人財產法益，對於社會治安造成危害非微，暨其之犯罪
    目的、手段、智識程度、生活狀況、被害人等之財產損害情
    形及被告幸未對被害人等之身體法益產生具體危害，且犯罪
    後坦承犯行，暨檢察官雖稱應各判處有期徒刑1 年6 月等語
    ，惟斟酌上揭狀況認尚屬過重等一切情狀，分別量處如主文
    所示之刑，並定其應執行刑，以示懲儆。又扣案之小型西瓜
    刀1 支，為被告所有並供其為上揭如事實欄二之（二）所示
    恐嚇取財犯行時所用之物等情，業經被告自承在卷（本院卷
    第19頁背面），爰依刑法第38條第1 項第2 款之規定，併予
    宣告沒收之。至扣案之黑色紅邊T 恤1 件、白色夾腳拖鞋1
    雙及咖啡色皮包1 只等物，均僅係被告為本案犯行時所穿戴
    之物品，並非供其為上揭犯行時所用、預備或所得之物；另
    被告所有且供其為如上開事實欄二之（一）所示恐嚇取財犯
    行時所用之玩具手槍型之打火機1 支，未據扣案，被告復於
    本院簡式審判程序時供稱上開打火機業已丟棄等語在卷（見
    本院卷第35頁反面），堪認業已滅失；且均非違禁物，爰均
    不予宣告沒收，附此敘明。
據上論斷，應依刑事訴訟法第273 條之1 第1 項、第299 條第1
項前段、第346 條第1 項、第47條第1 項、第51條第5 款、第38
條第1 項第2 款，刑法施行法第1 條之1 第1 項、第2 項前段，
判決如主文。
本案經檢察官邱志平到庭執行職務。
中    華    民    國   100    年    1     月    14    日
                  刑事第九庭    法  官    楊惠芬
以上正本證明與原本無異。
如不服本判決應於收受本判決後10日內向本院提出上訴書狀，上
訴書狀應敘述具體理由。未敘述上訴理由者，應於上訴期間屆滿
後20日內補提理由書狀於本院( 均須按他造當事人之人數附繕本
,並請勿「逕送上級法院」)。
中    華    民    國   100    年    1     月    14    日
                                書記官    許弘杰
附錄本案論罪科刑所適用法條全文：
刑法第346 條：
意圖為自己或第三人不法之所有，以恐嚇使人將本人或第三人之
物交付者，處六月以上五年以下有期徒刑，得併科一千元以下罰
金。
以前項方法得財產上不法之利益，或使第三人得之者，亦同。
前二項之未遂犯罰之。